Inventaris van het archief van de familie Gey van Pittius, 1778-1938
Nationaal Archief, Den Haag
Collectie 123 Gey van Pittius
Gey van Pittius
1778-1937
C25062
10.00 meter; 250 inventarisnummers.
Normale geschreven en gedrukt teksten, geen bijzondere handschriften.
Nationaal Archief, Den Haag
Blanken
Laurillard
Catshoek
Adriaan Gey (1759-1814)
Adriaan Rudolph Willem Gey van Pittius (1787-1865)
Adriaan Rudolph Willem Gey van Pittius (1838-1896)
Antonia Catharina Anna Paulina Blanken (1835-1937)
Johanna Maria Louisa Gey van Pittius (1848-1938)
Adriaan Rudolph Willem Gey van Pittius (1887-1949)
Wilhelmina Adriana Elisabeth Laurillard (1896-????)
Carel Frederik Gey van Pittius (1790-1866)
Joanna Carolina Catshoek (1795-1835)
Jan Karel Lodewijk Gey van Pittius (1829-1897)
Willem Lodewijk Carel Adriaan Gey van Pittius (1820-1898)
Wilhelmina Carolina Maria Gey van Pittius (1835-1908)
Carel Frederik Gey van Pittius (1866-1945)
De familie Gey van Pittius maakte vooral naam als hoge officieren in het Nederlandse Leger en de Marine in zowel Nederland, als Nederlands-Indië. Een aanzienlijk deel van het archief bestaat uit documenten betreffende de militaire loopbaan van de officieren binnen de familie Gey van Pittius. Het bevat dienstorders, benoemingen, onderscheidingen, publicaties, rapporten en journaals, onder andere met betrekking tot de Tiendaagse Veldtocht (1831) en diverse expedities in Nederlands-Indië (Palembang, Lombok, Aceh). Verder correspondentie met leden van het Koninklijk Huis en het hof (1882-1895 en 1925-1937). Tenslotte bevat het archief onder andere dagboeken, (auto)biografieën, (privé)briefwisselingen en genealogische notities.
Archiefvorming
Geschiedenis van de archiefvormer
Genealogie van het geslacht Gey van Pittius
Deze genealogie is bedoeld als aanvulling van de in Ned.Patriciaat 1917 gepubliceerde. Daar de hierna beschreven verzameling geen oudere stukken bevat dan die, behoord hebbende tot het archief van Adriaan Gey, werd deze als generatie I in de genealogie geplaatst. Bij K.B. van 21 Nov.1837, nr 99 werd aan zijn beide zoons Adriaan Rudolph Willem en Carel Frederik vergunning verleend huns moeders naam Van Pittius bij de naam Gey te voegen en zich met hun nakomelingen voortaan te noemen Gey van Pittius. Een in 1875 ingediend verzoek tot verheffing in de adelstand werd afgewezen.
I. Adriaan Gey, (z. v.Adrianus en Lumina Bijvanck), ged. Dordrecht 23 Mei 1759, kolonel der Artillerie, overl. Delft 13 Sept. 1814, tr. Venlo 23 Nov.1780 Johanna Louisa Frederica von Pittius, geb. Sambeek 9 Nov.1763, overl. Amsterdam 6 Juli 1823, dr v.Johan Daniel Jacob en Maria Catharina Pevalli.
Uit dit huwelijk o.a.:
Adriana Louisa Gey, geb. Venlo 28 Nov.1781, overl. Utrecht 20 Oct.1854, tr. Amsterdam 27 Oct.1819 Izaak Bilderdijk, geb. Amsterdam 8 Mei 1773, ambtenaar der Indirecte Belastingen, overl. Nijmegen 19 Mrt 1851, z. v. Dr Izaak en Isabella Duijzenddaalders en wedr v. Dorothea Christina Wilhelmina Remmert.
Juliana Lumina Augusta Gey, geb. Venlo 18 Oct., ged. ald. 20 Oct. 1784, overl. Rotterdam 30 Jan.1847, tr. 11 Mei 1811 Willem Meissner, geb. 's-Gravenhage 8 Aug., ged. ald, Luth.K. 12 Aug.1786, commies Departement van Oorlog, overl. Breda 15 Aug. 1839, z. v. Johan Philip en Wilhelmina Dorothea Darmstaeter.
Adriaan Rudolph Willem, volgt IIa.
Carel Frederik, volgt IIb.
Johanna Catharina Gey, geb. Goedereede 4 Febr. 1796, overl. Leiden 6 Jan. 1880.
IIa. Adriaan Rudolph Willem Gey van Pittius, geb. 25 Nov., ged. Willemstad 2 Dec.1787, kolonel der Artillerie, ridder M.W.O. 3de kl., overl. Zutphen 6 Mrt 1865, tr. 1. Semarang 1 Nov.1824 Johanna Carolina Beer, overl. 1827-1828, dr v. Johan Hendrik; tr. 2. Arnhem 23 Nov. 1831 Jeanne Marie Gerardine Costerman, geb. Rotterdam 22 Juli 1805, overl. Dordrecht 5 Dec.1875, dr v. Gerrit en Johanna Maria Nozeman en wed. van Hendrik Schellink.
Uit het 1ste huwelijk:
1. Leonard Karel Johannes, volgt IIIa.
2. Johanna Carolina Louise Julie Gey van Pittius, geb. Semarang 20 Dec. 1827, overl. 's-Gravenhage 5 Sept. 1907, tr. Batavia 6 Mrt 1850 Johan Seelig, geb. Batavia 1 Sept.1825, luitenant-kolonel der Artillerie, overl. 's-Gravenhage 6 Juni 1901, z. v. Frederik en Wilhelmina Prinsen.
Uit het 2de huwelijk:
3. Adriaan Rudolph Willem Gey van Pittius, geb. 's-Gravenhage 8 Juni 1835, overl. ald. 4 Juni 1838.
4. Gerrit Adriaan Karel Gey van Pittius, geb. Utrecht 7 Juni 1837, sergeant der Infanterie, overl. Batavia 18 Nov. 1856.
5. Adriaan Rudolph Willem Gey van Pittius, volgt IIIb.
6. Karel Frederik Gey van Pittius, geb. Nijmegen 1 Juni 1840, overl. Leiden 20 Apr. 1855.
7. Herman Hendrik Frans Gey van Pittius, geb. Roermond 21 Mrt 1842, als sergeant der Infanterie naar Ned.Indië vertrokken (1861), overl. Batavia 28 Oct. 1878.
8. Adriaan Johannes Louis Marie Gey van Pittius, geb. Roermond 1 Jan. 1844, overl. Batoe Toelis 12 Juni 1881.
9. Johanna Maria Louisa Gey van Pittius, geb. Roermond 15 Febr. 1846, overl. Utrecht 5 Juli 1847.
10. Johanna Maria Louisa Gey van Pittius, geb. Roermond 6 Febr. 1848, overl. Arnhem 23 Febr. 1938, tr. Rotterdam 2 Juli 1875 Frans Hendrik Schmasen, geb. Rotterdam 30 Jan. 1847, lid der firma Durselen, overl. Rotterdam 13 Juni 1884, z. v. Frans Hendrik en Anna van Rijckevorsel.
IIIa. Leonard Karel Johannes Gey van Pittius, geb. Semarang 23 Nov. 1826, ass. resident van Blitar, overl. Brummen 25 Sept. 1874, tr. Batavia 20 Apr. 1861 Anna Maria Niemann, overl. Blitar 10 Juni 1869, dr v. Johann Erdewin, opperhoofd van de Ned. handel op Japan, en de inlandse vrouw Ketoepa, gen. Manies, en wed. van Adriaan van Swieten.
Uit dit huwelijk:
Leonard Rudolph Marie Gey van Pittius, geb. Bandjar Negara 30 Nov. 1863, sergeant der Infanterie, overl. Rotterdam 16 Juni 1894.
Willem Erdewin Karel Gey van Pittius, geb. Bodjo Negoro 29 Dec. 1865.
Maria William Rudolph Gey van Pittius, geb. Blitar 23 Jan. 1868, overl. Malang 24 Febr. 1888.
IIIb. Adriaan Rudolph Willem Gey van Pittius, geb. 's-Gravenhage 13 Aug. 1838, luitenant-generaal der Artillerie, commandant van het Ned. Indisch leger 1893-1895, adjudant i. b. d. des konings, ridder M.W.O. 3de kl., overl. 's-Gravenhage 15 Jan. 1896, tr. Haarlem 24 Apr. 1885 Antonia Catharina Anna Paulina Blanken, geb. Groningen 23 Oct. 1853, overl. Wassenaar 6 Mei 1937, dr v. Johan Wilhelm en Antonia Catharina Schimmelpenninck.
Uit dit huwelijk:
Anton Paul Willem Gey van Pittius, geb. 's-Gravenhage 1 Febr. 1886, overl. Weltevreden 1 Jan. 1887.
Adriaan Rudolph Willem Gey van Pittius, geb. Batavia 15 Apr. 1887, luitenant-kolonel der Artillerie, adjudant der Koningin i. b. d., overl. 's-Gravenhage 29 Nov. 1949, tr. 's-Gravenhage 2 Oct. 1923 Wilhelmina Adriana Elisabeth Laurillard, geb. Rotterdam, 9 Dec. 1896, dr v. Adolf Jacobus Antonie en Wilhelmina Elisabeth Frowein.
Mr Wilhelmine Henriette Marie Gey van Pittius, geb. Batavia 22 Aug. 1890, overl. 's-Gravenhage 24 Apr. 1937.
IIb. Carel Frederik Gey van Pittius, geb. 18 Mei, ged. Willemstad 23 Mei 1790, luitenant-generaal der Genie, overl. Utrecht 24 Jan. 1866, tr. Bergen op Zoom 6 Febr. 1817 Joanna Carolina Catshoek, ged. Oud-Vossemeer 13 Oct. 1795, overl. Geertruidenberg 11 Oct.1835, dr v. Willem Pieter en Carolina Maria Plevier.
Uit dit huwelijk:
Willem Lodewijk Carel Adriaan Gey, geb, Antwerpen 29 Mrt 1818, overl. ald. 2 Apr. 1818.
Mr Willem Lodewijk Carel Adriaan Gey van Pittius, geb. Gent 23 Mei 1820, kantonrechter te Den Helder, overl. Amsterdam 12 Apr. 1898.
Juliana Louisa Carolina Gey van Pittius, geb. Gent 10 Dec. 1821, tr. 28 Oct. 1862 Charles Constantin Jean Meijers (Brussel).
Carolina Louisa Adriana Gey van Pittius, geb. Gent 9 Febr. 1824, overl. 's-Gravenhage 9 Nov. 1896, tr. Breda 28 Juni 1848 Julius Hugo van Nouhuijs, geb. Ossendrecht 13 Aug. 1820, ontvanger der registratie te 's-Gravenhage, overl. ald. 4 Dec 1896, z. v. Ds Gosewinus en Anna Maria Marcella Bles.
Adriaan Lodewijk Gey, geb. Gent 23 Mrt 1825, overl. ald. 3 Sept. 1825.
Karel Jan Gey van Pittius, geb. Gent 29 Mei 1828, rijksontvanger te Wageningen, overl, ald. 2 Febr. 1882.
Jan Karel Lodewijk, volgt IIIc.
Adriaan Lodewijk Frederik Gey, geb. Gorinchem 11 Febr. 1831, overl. ald. 19 Mrt 1831.
Willemina Jacomina Cornelia Gey, geb. 's-Hertogenbosch 12 Apr. 1832, overl. ald. 28 Apr. 1832.
Louisa Frederika Adriana Gey van Pittius, geb. Helvoirt 19 Oct. 1833, overl. Wageningen 24 Mei 1913.
Wilhelmina Carolina Maria Gey van Pittius, geb. Geertruidenberg 2 Oct. 1835, overl. Wageningen 7 Mei 1908.
IIIc. Jan Karel Lodewijk Gey van Pittius, geb. Gent 5 Sept. 1829, kapitein ter zee, overl. 's-Gravenhage 14 Febr, 1897, tr. Zierikzee 19 Juni 1863 Regina Elisabeth Isebree Moens, geb. Zierikzee 21 Nov. 1841, overl. 's-Gravenhage 9 Apr. 1921, dr v. Jan en Susanna Cornelis de Kater.
Uit dit huwelijk:
Carel Frederik Gey van Pittius, geb. 's-Hertogenbosch 4 Mrt 1864, overl. Nieuwediep 10 Febr. 1865.
Carel Frederik Gey van Pittius, geb. Utrecht 8 Juni 1866, luitenant-kolonel der Artillerie, overl. 's-Gravenhage 3 Dec. 1945.
Susanna Cornelia Gey van Pittius, geb. Utrecht 4 Aug. 1870.
Johanna Carolina Gey van Pittius, geb. 's-Gravenhage 6 Aug. 1873, overl. ald. 16 Dec 1873.
Geschiedenis van het archiefbeheer
De verwerving van het archief
Het archief werd door het Algemeen Rijksarchief in twee gedeelten van de familie Gey van Pittius in eigendom verworven, en wel: 1. in 1951 van Mejuffrouw S. C. Gey van Pittius te 's-Gravenhage de stukken afkomstig van Adriaan Gey (I)
De romeinse cijfers hebben betrekking op de genealogie van het geslacht
, zijn tweede zoon Carel Frederik (IIb) en diens nakomelingen, en 2. in 1952 van Mevrouw W. A. E. Gey van Pittius geb. Laurillard te Wassenaar de stukken afkomstig van Adriaan's oudste zoon Adriaan Rudolf Willem (IIa) en diens nakomelingen.
Inhoud en structuur van het archief
2.21
Aanwijzingen voor de gebruiker
Openbaarheidsbeperkingen
Volledig openbaar.
Materiële beperkingen
Aanvraaginstructie
Openbare archiefstukken kunnen online worden aangevraagd en gereserveerd. U kunt dit ook via de terminals in de studiezaal van het Nationaal Archief doen. Om te kunnen reserveren dient u de volgende stappen te volgen:
U maakt een profiel aan op www.gahetna.nl, en logt vervolgens in
Via de archiefinventaris (alleen de beschrijvingen met rode nummers) selecteert u het gewenste archiefstuk door op de knop 'Reserveren' te klikken
In het volgende scherm geeft u aan op welke dag u het archiefstuk wilt inzien
Indien u zich bevindt in de studiezaal en een tafelnummer heeft ontvangen kunt u dit nummer vermelden. Als u geen tafelnummer heeft kunt u tafelnummer 777 laten staan
Vervolgens bevestigt u uw reservering door deze te versturen.
Verwant materiaal
Beschikbaarheid van kopieën
Beschrijving van de series en archiefbestanddelen
- Algemene stukken, I
  - Genealogische aantekeningen betreffende de familie Gey van Pittius en aanverwante geslachten, 19e eeuw; 1; 1 omslag
  - Afbeeldingen van de wapens der geslachten Gey en Von Pittius, 19e eeuw; 2; 3 stukken
- Adriaan Gey (1759-1814), II
  - Benoemingen en ontslag uit functies, A.
    - Aanstelling door de Raad van State tot onder-luitenant in de compagnie van kapitein Waschenfelder onder het corps artilleristen van generaal-majoor J.A. Martfeld, 1778 april 13; 3; 1 charter
    - Commissie door de Raad van State als onder-luitenant effectief in de compagnie van kolonel Du Pont onder het corps artilleristen van generaal-majoor J.A. Martfeld, 1783 augustus 26; 4; 1 charter
    - Commissie door de Raad van State als ordinaris meester vuurwerker effectief in de compagnie van majoor Mestach onder het corps artilleristen van kolonel Du Pont, 1785 februari 21; 5; 1 charter
    - Commissie door de Staten-Generaal als kapitein-commandant effectief in de compagnie van majoor Althuijzen onder het corps artilleristen van de prins van Oranje-Nassau, 1793 oktober 10; 6; 1 charter
    - Commissie door het Comité tot de Algemene Zaken van het Bondgenootschap te Lande als kapitein van een compagnie artilleristen, 1795 september 4; 7; 1 stuk
    - Bevordering door het Staatsbewind der Bataafse Republiek tot tweede luitenant-kolonel bij het tweede bataljon van het regiment Artillerie te voet, 1804 oktober 29; 8; 1 stuk
    - Bevordering door H.H.M., vertegenwoordigende het Bataafs Gemenebest, tot luitenant-kolonel in het eerste bataljon van het regiment Artillerie, 1805 juni 28; 9; 1 stuk
    - Besluit van de gouverneur-generaal der Gewapende Magt in Holland, houdende bevordering tot kolonel der Artillerie en benoeming tot commandant van Delft, 1813 november 25; 10; 1 stuk
  - Eretekenen en onderscheidingen, B.
    - Nederlandse, 1.
      - Diploma van souverein prins van het Rozenkruis, met bijgevoegd een schootsvel van meester-vrijmetselaar van de loge l'Aurore te Brielle, 1806 september 1; 11; 1 stuk en 1 voorwerp
    - Buitenlandse, 2.
      - Diploma, houdende benoeming tot ridder in de Orde der Unie, verleend door koning Lodewijk Napoleon, met bijlage, 1808-1809; 12; 2 stukken
      - Keizerlijk decreet, houdende benoeming tot ridder in de Ordre de la Réunion, met bijlagen, 1812-1816; 13; 3 stukken
  - Stukken betreffende militaire loopbaan, C.
    - Verslag van een bezoek van Napoleon aan Breda, 1810; 14; 1 stuk
    - Dienstorders en stukken betreffende tractementen, plaatsingen, pensioen etc., 1779-1808; 15; 6 stukken
    - "Lettre au rédacteur du Konst- en Letterbode, concernant la nouvelle machine à feu à Hellevoetsluis". Gedrukt, 1802; 16; 1 deeltje
    - Kaart van het vorstendom Oostfriesland. Gedrukt. In foedraal, 1804; 17; 1 stuk
  - Stukken van persoonlijke aard, D.
    - Notariële akte van bekendheid voor zijn echtgenote, 1816 november 30; 18; 1 stuk
  - Ingekomen brieven, E.
    - van familieleden, a.
      - Brieven van zijn zoon Carel Frederik, 1811-1813; 19; 40 stukken
      - Brieven van zijn zoon Adriaan Rudolph Willem, 1812; 20; 3 stukken
    - van anderen, b.
      - Brieven van: Girod Novilars, chef van de Generale Staf der Genie van het 4e legercorps, 1813. (3 stukken) E. Loucher, onder-directeur der Fortificatiën te Florence, 1811. (1 stuk), 1811-1813; 21; 4 stukken
- Adriaan Rudolph Willem Gey van Pittius (1787-1865), III
  - Benoemingen en ontslag uit functies, A.
    - Kennisgeving van de chef der 6e divisie van het ministerie van Oorlog aan brigade-generaal Baltus, houdende benoeming tot kapitein, 1813 augustus 7; 22; 1 stuk
    - Souverein Besluit van 22 januari 1814 nr. 10, houdende benoeming tot kapitein der Rijdende Artillerie, met bijlage, 1814-1820; 23; 2 stukken
    - Besluit van de gouverneur-generaal van 24 augustus 1821 nr. 4, houdende bevordering tot majoor der Rijdende Artillerie, met bijlage, 1821-1822; 24; 2 stukken
    - Besluit van de gouverneur-generaal van Nederlands-Indië van 13 september 1825 nr. 1, houdende bevordering tot luitenant-kolonel der Artillerie, met bijlage, 25; 2 stukken
    - Koninklijk Besluit van 14 oktober 1831 nr. 14, houdende bevordering tot kolonel-titulair, 26; 1 stuk
  - Eretekenen en onderscheidingen, B.
    - Nederlandse, 1.
      - Koninklijk Besluit van 18 juli 1815 nr. 68, houdende benoeming tot ridder der 3e klasse in de Militaire Willemsorde, met bijlagen, 27; 4 stukken
      - Bewijs van lidmaatschap van het Genootschap van Waterloo, met bijlage, 1826 februari 26; 28; 2 stukken
      - Kennisgeving van de kanselier der Orde van de Nederlandse Leeuw van het Koninklijk Besluit van 31 augustus 1831 nr. 113, houdende benoeming tot ridder in die Orde, 1831 september 7; 29; 1 stuk
      - Certificaat, houdende machtiging tot het dragen der medaille voor deelneming aan de oorlog op Java (1825-1830), met bijlage, 1832 maart 10; 30; 2 stukken
      - Certificaat van de directeur-generaal van Oorlog, houdende machtiging tot het dragen van het bewijs van aandenken voor deelneming aan de krijgsverrichtingen van 1830 en 1831, 1832 april 5; 31; 1 stuk
      - Aanschrijving van de commandant der 1ste divisie Infanterie ter aanbieding van de bronzen medaille ter herinnering aan de tiendaagse veldtocht, 1835 april 11; 32; 1 stuk
      - Brevet, houdende machtiging tot het dragen van het onderscheidingsteken voor langdurige Nederlandse dienst als officier, met het cijfer XV, met bijlage, 1845 april 30; 33; 2 stukken
    - Buitenlandse, 2.
      - Keizerlijk Decreet van 11 oktober 1812, houdende benoeming tot ridder in het Legioen van Eer, 34; 1 stuk
      - Brevet van koning Lodewijk XVIII van 15 oktober 1817, houdende benoeming tot ridder in het Legioen van Eer, met bijlagen, 1815-1817; 35; 6 stukken
      - Certificaat, houdende machtiging tot het dragen der St. Helena medaille, door keizer Napoleon III verleend, met bijlagen, 1859; 36; 3 stukken
  - Stukken betreffende militaire loopbaan, C.
    - Journaal van de Palembangse expeditie van 1821, met bijlagen, 1821-1937; 37; 16 stukken
    - Staten van dienst en extracten uit militaire stamboeken, 1799-1875; 38; 3 stukken
    - Rapporten van de generaal Baltus betreffende de artillerie-operaties van het 1ste legerkorps sedert de overgang over de Njemen tot de slag bij Mosaisk, waarin A.R.W. Gey van Pittius eervol wordt vermeld. Afschriften, 1812 oktober 1; 39; 2 stukken
    - Dienstorders en stukken betreffende traktementen, plaatsingen, examens, verloven etc., 1813-1830; 40; 16 stukken
  - Stukken van persoonlijke aard en biografieën, D.
    - Verlof tot het aangaan van een huwelijk met Johanna Cornelia Beer, verleend namens de gouverneur-generaal van Nederlands-Indië, met bijlagen, 1824 augustus 19; 41; 3 stukken
    - Koninklijk Besluit van 21 november 1837 nr. 99, houdende vergunning tot toevoeging van de naam Van Pittius aan de oorspronkelijke geslachtsnaam Gey, met 6 bijlagen, 1837, 1856; 42; 7 stukken
    - Minuut van een aan de koning gericht, niet verzonden, rekest, gedateerd 15 januari 1853, houdende verzoek tot verheffing in de adelstand, met bijlagen, 1852-1853; 43; 8 stukken
      Zie inv.nr. 85
    - Extracten uit registers van de Burgerlijke Stand betreffende het huwelijk van A.R.W. Gey van Pittius en J.M.G. Costerman en de geboorte van hun kinderen, 1860-1876; 44; 11 stukken
    - Portefeuille met opschrift "Documenten van A.R.W. Gey van Pittius", 45
      Deze portefeuille bevatte voor de ordening een 60-tal stukken door A.R.W. Gey van Pittius uit zijn archief gelicht en van een index voorzien. Deze stukken zijn thans op hun oorspronkelijke plaats teruggebracht. In de portefeuille bevinden zich de bovengenoemde index en een lijst, vermeldende onder welke nummer de stukken thans zijn te vinden.
    - Biografieën van A.R.W. Gey van Pittius. Gedrukt, met bijlagen, (1815) (1840) 1859 en z.d.; 46; 3 exemplaren
  - Ingekomen brieven, E.
    - Van familieleden, a.
      - Brieven van zijn schoonvader Johan Hendrik Beer, 1830-1831; 47; 2 stukken
    - Van anderen, b.
      - Brieven van: N.C. Ampt, majoor der Artillerie, 1830. (2 stukken) B.G.M.V. baron Baltus, generaal, commandant der Artillerie, 1811. (2 stukken) L.C. du Bus, 1829. (1 stuk) L.P.J. burggraaf du Bus du Gisignies, 1828-1829. (4 stukken) W. Koopman, 1ste luitenant der Rijdende Artillerie, 1820. (1 stuk) C.F. Krahmer, kapitein der Rijdende Artillerie, 1820. (1 stuk) J.D. de Roock, kolonel der Artillerie, 1822. (1 stuk) E. van Löben Sels, 1841. (1 stuk) H.R. Trip, kolonel-commandant der Rijdende Artillerie, 1820. (1 stuk), 1811-1841; 48; 14 stukken
- Adriaan Rudolph Willem Gey van Pittius (1838-1896), IV
  - Benoemingen en ontslag uit functies, A.
    - Koninklijk Besluit van 21 juli 1857 nr. 86, houdende benoeming tot 2de luitenant der Artillerie in Nederlands-Indië, met bijlage, 49; 2 stukken
    - Besluit van de gouverneur-generaal van Nederlands-Indië van 8 januari 1859 nr. 3, houdende bevordering tot 1ste luitenant der Artillerie, 50; 1 stuk
    - Besluit van de gouverneur-generaal van Nederlands-Indië van 15 september 1866 nr. 1, houdende bevordering tot kapitein der Artillerie, met bijlage, 51; 2 stukken
    - Besluit van de gouverneur-generaal van Nederlands-Indië van 23 april 1875 nr. 1, houdende bevordering tot majoor der Artillerie, 52; 1 stuk
    - Besluit van de gouverneur-generaal van Nederlands-Indië van 17 april 1880 nr. 33, houdende bevordering tot luitenant-kolonel van de Generale Staf, met bijlagen, 53; 3 stukken
    - Besluit van de gouverneur-generaal van Nederlands-Indië van 7 mei 1884 nr. 2, houdende bevordering tot kolonel der Artillerie, met bijlagen, 54; 3 stukken
    - Besluit van de gouverneur-generaal van Nederlands-Indië van 26 juli 1886 nr. 4, houdende benoeming tot chef van de Generale Staf, 55; 1 stuk
    - Koninklijk Besluit van 30 juli 1887 nr. 28, houdende bevordering tot generaal-majoor bij het leger in Nederlands-Indië, met bijlage, 56; 2 stukken
    - Koninklijk Besluit van 22 februari 1893 nr. 32, houdende bevordering tot luitenant-generaal en benoeming tot legercommandant in Nederlands-Indië, met bijlagen, 57; 4 stukken
    - Koninklijk Besluit van 26 april 1895 nr. 3, houdende eervol ontslag uit 's-lands dienst, met bijlagen, 58; 5 stukken
    - Benoeming tot lid van het Koninklijk Instituut voor de Taal-, Land- en Volkenkunde van Nederlands-Indië dd. 24 februari 1895, met minuutbrief tot aanvaarding van de benoeming, 59; 2 stukken
    - Besluit van de gouverneur-generaal van Nederlands-Indië van 1 juli 1887 nr. 36, houdende eervol ontslag als lid van het Centraal Comité in Nederlands-Indië van het Rode Kruis, 60; 1 stuk
    - Besluit van de gouverneur-generaal van Nederlands-Indië van 19 april 1893 nr. 36, houdende eervol ontslag als lid van het Centraal Comité in Nederlands-Indië van het Rode Kruis, 61; 1 stuk
  - Eretekenen en onderscheidingen, B.
    - Koninklijk Besluit van 13 april 1860 nr. 79, houdende benoeming tot ridder der 4de klasse in de Militaire Willems Orde, met bijlage, 62; 2 stukken
    - Brevetten, houdende machtiging tot het dragen van het onderscheidingsteken voor langdurige Nederlandse dienst als officier, resp. met de cijfers XV, XX, XXV, XXX en XXXV, 1872-1892; 63; 5 stukken
    - Koninklijk Besluit van 11 januari 1880 nr. 12, houdende bevordering tot ridder der 3e klasse in de Militaire Willems Orde, met bijlagen, 64; 4 stukken
    - Koninklijk Besluit van 4 juli 1882, houdende benoeming tot ridder der 3e klasse in de Orde van de Gouden Leeuw van Nassau, met bijlagen, 65; 3 stukken
    - Certificaat uitgegeven op 1 oktober 1881, houdende machtiging tot het dragen van het ereteken met gesp voor deelneming aan de krijgsverrichtingen tegen Atjeh in de periode 1873-1880, 66; 1 stuk
    - Koninklijk Besluit van 10 mei 1889 nr. 28, houdende benoeming tot ridder in de Orde van de Nederlandse Leeuw, met bijlagen, 67; 6 stukken
    - Koninklijk Besluit van 15 februari 1895 nr. 3, houdende bevordering tot commandeur in de Orde van de Nederlandse Leeuw, met bijlagen, 68; 4 stukken
  - Stukken betreffende militaire loopbaan, C.
    - Rapport betreffende de expedities tegen Djambi en Lematang Oeloe, met twee schetskaarten en bijlagen (1859-1892), 1859 augustus 13; 69; 5 stukken
    - Verslag van een onderhoud met de generaal-majoor A.W.P. Weitzel, minister van Oorlog en Koloniën a.i., op 11 februari 1884, en met O. van Rees, gouverneur-generaal van Nederlands-Indië, op 21 februari 1884, over militaire aangelegenheden aldaar, 70; 4 stukken
    - Toespraken, gehouden bij de overname van het commando over het Nederlands Indisch Leger (1893), het vertrek en de terugkeer der expeditionaire officieren van Lombok (1894) en de overdracht van het commando aan generaal-majoor Segov (1895), 1893-1895; 71; 4 stukken
    - Staat van dienst en uittreksels uit militaire stamboeken, 1874, 1895; 72; 3 stukken
    - Dienstorders en stukken betreffende traktementen, plaatsingen, examens, verloven etc., 1853-1866; 73; 19 stukken
    - Afrekenboekjes van traktement in militaire dienst, 1880-1895; 74; 6 deeltjes
    - Tijdschriftartikelen en krantenberichten betreffende de expedities naar Atjeh (1878-1880) en Lombok (1894), 1880-1896; 75; 1 omslag